臺灣高等法院刑事判決　　　　　　　　100年度上易字第407號
上　訴　人
即　被　告　曾煥傑
選任辯護人　簡宏明律師
上列上訴人因傷害案件，不服臺灣臺北地方法院99年度易字第35
24號，中華民國99年12月31日第一審判決（起訴案號：臺灣臺北
地方法院檢察署99年度偵字第7706號），提起上訴，本院判決如
下：
    主  文
上訴駁回。
    事  實
一、緣因蔡伯霆之前女友劉素嫻教唆曾煥傑之友人黃瑞峰（綽號
    「阿風」）為其教訓蔡伯霆，黃瑞峰遂與曾煥傑及另名不詳
    姓名年籍綽號「阿仁」之成年男子共同基於傷害之犯意聯絡
    ，於民國99年1月9日凌晨2時30分許，在臺北市大安區○○
    ○路○段197號「LUXY」舞廳所在之電梯內及1樓處，由曾煥
    傑、黃瑞峰及「阿仁」一同以徒手、腳踹方式毆打蔡伯霆，
    致蔡伯霆受有眼瞼撕裂傷、淚管撕裂傷、眼瞼瘀腫、結膜出
    血、上顎左右側之正中門牙及左側側門牙、牙冠斷裂併髓腔
    露出等多處傷害。
二、案經蔡伯霆訴由臺北市政府警察局大安分局報告臺灣臺北地
    方法院檢察署檢察官偵查後聲請簡易判決處刑，原審認不宜
    ，改以通常程序審理。
    理  由
一、證據能力部分：
  (一)被告對於證人即告訴人蔡伯霆於警詢中之陳述，未於言詞辯
    論終結前聲明異議，依刑事訴訟法第159條之5第2項、第1項
    規定，視為同意作為證據。本院並審酌上揭證人所為陳述作
    成之情況，係出於自由意志，並無證明力顯然過低之情形，
    認屬適當，應有證據能力。
  (二)本院下列所引用卷內之文書證據、證物之證據能力部分，並
    無證據證明係公務員違背法定程序所取得，且檢察官、被告
    於本院亦均未主張排除下列文書證據、證物之證據能力，且
    迄本院言詞辯論終結前均未表示異議，本院審酌前揭文書證
    據、證物均無顯不可信之情況與不得作為證據之情形，依刑
    事訴訟法第158條之4反面解釋及第159條之4之規定，應認均
    有證據能力。
二、上揭犯罪事實，業據被告於迭於警詢、偵查、原審及本院坦
    承不諱，核與證人即告訴人蔡伯霆指訴之被害情節大致相符
    。並有臺北市立聯合醫院仁愛院區、國泰綜合醫院之診斷證
    明書、三軍總醫院之診斷證明書、現場監視器錄影光碟翻拍
    照片35張、原審勘驗監視器光碟筆錄在卷可憑，從而，堪認
    被告前開任意性之自白確與事實相符，自得採為論罪之依據
    。被告雖於偵查及原審曾稱其一開始僅站在旁邊觀看，有從
    中勸阻，但後來被害人出言相罵，被害人亦有打到被告，其
    才還手，且喝了點酒比較衝動云云，惟經原審實際勘驗現場
    監視錄影器光碟內容，被告係與上開2男子一同將被害人押
    入電梯，進入電梯後之初雖未動手，惟待2名男子痛歐被害
    人致其無力反抗時，被告隨即加入毆打被害人之行列，徒手
    多次重擊被害人之頭部，而被害人僅能以手護住其頭部，無
    助地任3人暴打，並無被告所稱被害人尚能與其口角，致被
    告憤而加入毆打行列之可能，被告上揭辯解，顯不足採。故
    本件事證明確，被告傷害犯行洵堪認定，應依法論科。
三、核被告所為，係犯刑法第277條第1項之傷害罪。被告與黃瑞
    峰及綽號「阿仁」之成年男子就上揭傷害犯行間，有犯意聯
    絡及行為分擔，應論以共同正犯。原審就被告上揭傷害犯行
    ，適用刑法第28條、第277條第1項，刑法施行法第1條之1規
    定，並審酌被告與被害人並不相識，顯無前嫌，僅因在事發
    當日在舞廳認識之友人黃瑞峰與被害人發生口角，即與上開
    2男子將被害人拖至電梯中以徒手、腳踹之方式對之進行暴
    打，後被害人被「阿仁」拖出電梯後，3人又於該舞廳1樓門
    口處更加用力毆打被害人，過程中被害人僅能無力倒臥地面
    ，直至失去意識，被告又回頭跳起以腳狠踹被害人臉部等情
    ，手段兇殘，惡性重大；且被告等人所為，致被害人受有如
    事實欄所述之多處傷害，尤以臉部重要器官之眼睛、嘴部受
    創最鉅，對其生活造成極大影響，損害非輕；又被告犯後猶
    設詞矯飾，並於多次訊問其共同施暴行之上開2男子之身分
    時，言詞閃爍，避重就輕，顯欲掩飾2人犯行，且案發至今
    雖多次表示有誠意與被害人和解，惟自99年6月11日向原審
    提出調解申請後，至今仍未向被害人致歉，並積極尋求和解
    賠償，足見實無悔意，犯後態度不佳，然其平日素行良好等
    一切情狀，因認檢察官求處有期徒刑6月尚嫌過輕，爰量處
    有期徒刑9月等情，經核其認事用法，並無違誤，量刑亦稱
    妥適。被告提起上訴，主張原審量刑過重云云，並於本院當
    庭對告訴人鞠躬道歉。惟據告訴人於本院陳稱：伊左淚管斷
    掉，無法排淚，現已植入玻璃管，伊上排5顆牙齒都被打掉
    ，現在是假牙，伊左臉韌帶斷裂等語，並庭呈三軍總醫院之
    診斷證明書，其上記載告訴人因左眼創傷性內眥易位併發疤
    痕攣縮，於99年12月14日至該院接受左眼內眥懸吊術，顯見
    告訴人於案發後將近1年時日，其傷勢仍未痊癒，且據本院
    當庭觀看告訴人臉部，其因左眼植入玻璃管，致其左眼靠鼻
    翼處隆起，影響臉部外觀，益徵被告之傷害行為確實造成告
    訴人身心莫大之痛苦，原審並已審酌刑法第57條科刑之具體
    情狀，被告迄今亦未與告訴人和解，賠償其損害，故認被告
    上訴，為無理由，應予駁回。
四、另據告訴人及被告均稱：本案係告訴人之前女友劉素嫻教唆
    綽號「阿風」之黃瑞峰去傷害告訴人等語，故將劉素嫻、黃
    瑞峰所涉傷害罪嫌均另行移送偵辦。
據上論斷，依刑事訴訟法第368條，判決如主文。
本案經檢察官劉文水到庭執行職務。
中    華    民    國   100    年    4     月    26    日
                  刑事第二庭審判長法  官  洪光燦
                                  法  官  李麗玲
                                  法  官  林恆吉
以上正本證明與原本無異。
不得上訴。
                                  書記官  陳盈璇
中    華    民    國   100    年    4     月    26    日
附錄論罪科刑法條：
中華民國刑法第277條第1項
傷害人之身體或健康者，處 3 年以下有期徒刑、拘役或 1 千元
以下罰金。